臺灣高等法院臺南分院刑事裁定　　　　　　九十一年度聲再字第二四二號　　　Ｇ
　　　再審聲請人
　　　即受判決人　甲　○　○
右列聲請人即受判決人因侵占案件，對於本院九十一年度上易字第一一四號中華民
國九十一年十一月十二日確定判決（臺灣雲林地方法院九十一年度易字第三五二號、
臺灣雲林地方法院檢察署九十一年度偵字第七四七號）聲請再審，本院裁定如左：
      主      文
再審之聲請駁回。
      理      由
一、聲請意旨略稱：(一)本案於第一審法院九十一年八月十九日宣判有罪後，再審聲請
    人即受判決人（以下簡稱聲請人）即多方努力尋求與告訴人張誠正和解，幾經協
    議，張誠正於同年九月間提出和解條件，和解金額為二十四萬元，方式係簽發銀
    行本票，有張誠正親筆字條一紙可查。聲請人雖有困難，為表誠意，亦勉予全部
    接受，而同意和解條件，並四處籌款，至同年十二月（查原聲請狀記載「十二月
    」，應係「十月」之誤載）一日，只籌得現金六萬元，尚有不足，未能購買足額
    銀行本票，只好將六萬元現金購買郵局匯票先行返還張燕玲，張燕玲已於同年十
    月二日收到，有郵局國內匯款執據一紙及掛號郵件收件回執一紙可證，就不足部
    分，仍繼續籌款清償中。而犯後是否與被害人和解，已否返還款項，足以表示有
    無悔意，犯後態度是否良好，為法院量刑輕重之重要依據，沒有和解還款，通常
    量刑較重，有和解還款量刑較輕，聲請人為表示悔意及犯後態度良好，在原二審
    辯論終結前，除供述一審判決後和解及還款之詳情外，並將上開字條、匯款回執
    呈庭附卷，懇求庭上開恩，惠准改判輕刑或諭知緩刑，以勵自新，且若經審酌，
    應有較有利之判決。惟原判決末段載明「審酌上訴人即被告尚無犯罪前科．．，
    惟迄今未曾返還分文予被害人，且閃爍其詞，企圖將全部責任推給另被告許遠利
    ，衡情該受到自由的剝奪，以促其反省、改過，量處以有期徒刑八月云云」，足
    見原審就上開和解字條及還款六萬元之證據漏未審酌，否則不會有迄今未曾返還
    分文之記載，且若經審酌，依一般案例，可影響原判決，為較有利聲請人之判決
    。為此，以重要證據漏未審酌為由，聲請再審。(二)又聲請人於八十九年七月十九
    日與原配廖美玉離婚，雙方所生長男許怡國（八十八年三月二十八日生）、次女
    許怡庭（八十八年三月二十八日生），均僅三歲稚齡，歸受判決人監護，父親許
    後中體弱多病，均靠受判決人經營洗衣店，賺錢養家及照顧，一旦聲請人入獄服
    刑，全家頓失依靠，懇請改判輕刑或宣告緩刑云云。
二、按再審乃為排除原確定判決認定「事實」違誤所設之非常救濟途徑，判決一經確
    定之後，基於法安定性之考量，本不得再許爭執，此為既判力機制之作用所在，
    為避免任意爭執確定判決之既判力，破壞法之安定性，聲請再審必須具備法定之
    再審原因始得為之。是不得上訴於第三審之案件，其經第二審確定之有罪判決，
    以有刑事訴訟法第四百二十條所列各款事由，或有足以影響判決之重要證據漏未
    審酌等法定原因始得聲請再審，刑事訴訟法第四百二十一條定有明文。又刑事訴
    訟法第四百二十一條所謂重要證據漏未審酌，須該證據足以影響於原判決事實之
    認定，並以該證據於判決前已予提出，而被法院捨棄不予採用，並未敘明其捨棄
    之理由者為限，始得聲請再審，如該項證據對原判決之結果並無重要之影響，自
    不包括在內。
三、本件聲請再審理由對原判決認定之事實並無何爭執，聲請人嗣於本件再審案件聲
    稱已先行返還其中六萬元部分予被害人云云，縱然屬實，惟仍屬法院依職權裁量
    聲請人之量刑範圍，亦不能動搖聲請人確有涉犯侵占罪之事實，尚不足以影響原
    確定判決事實之認定及裁判結果。揆之上開說明，自非刑事訴訟法第四百二十一
    條所稱之重要證據漏未審酌之再審理由，因而其聲請再審，顯無理由，應予駁回
    。
據上論斷，應依刑事訴訟法第四百三十四條第一項，裁定如主文。
中    華    民    國      九十一      年    十二      月      三十      日
                                  臺灣高等法院臺南分院刑事第三庭
                                      審判長法官  黃    崑    宗
                                            法官  葉    居    正
                                            法官  莊    俊    華
右正本證明與原本無異。
不得抗告。
                                      法院書記官  廖    明    娟
中    華    民    國      九十二      年      一      月      三        日
